臺灣高雄地方法院刑事判決　　　　　　　96年度訴字第3152號
公　訴　人　臺灣高雄地方法院檢察署檢察官
被　　　告　甲○○
　　　　　　　　　　（另案於臺灣屏東監獄竹田分監執行中）
上列被告因違反毒品危害防制條例案件，經檢察官提起公訴（96
年度毒偵字第5753號），被告於本院準備程序中就被訴事實為有
罪之陳述，經詢問當事人意見，合議庭裁定由受命法官依簡式審
判程序獨任審理，本院判決如下：
    主  文
甲○○施用第一級毒品，累犯，處有期徒刑捌月。又施用第二級
毒品，累犯，處有期徒刑肆月。應執行有期徒刑拾壹月。
    事  實
一、甲○○前因施用毒品案件，經本院裁定送觀察、勒戒後，認
    無繼續施用毒品之傾向，於民國（下同）93年6 月1 日執行
    完畢釋放。又因贓物、施用毒品、傷害、偽造文書等案件，
    經本院判處應執行有期徒刑1 年2 月確定，於95年12月12日
    執行完畢，翌日出監。詎仍不知悔改，於觀察、勒戒執行完
    畢釋放後5 年內，復基於施用第一級毒品海洛因及第二級毒
    品甲基安非他命之犯意，於96年5 月4 日某時，在屏東縣某
    友人住處，分別以摻於香菸內吸食、置於玻璃球中燒烤吸食
    煙霧之方式，施用第一級毒品海洛因、第二級毒品甲基安非
    他命各1 次。嗣於96年5 月6 日14時30分許，甲○○因另涉
    竊盜案件經警調查，在有偵查犯罪職權之機關或公務員知悉
    其犯罪事實前，即自行向屏東縣警察局屏東分局偵查隊員警
    坦承施用甲基安非他命之犯行而接受裁判；警方並於同日15
    時10分許徵得其同意採尿送驗，檢驗結果呈嗎啡、甲基安非
    他命陽性反應，而查獲其施用海洛因之犯行。
二、案經屏東縣警察局屏東分局報請臺灣高雄地方法院檢察署檢
    察官偵查起訴。
    理  由
一、按本件被告甲○○所犯均係死刑、無期徒刑、最輕本刑為3
    年以上有期徒刑以外之罪，其於準備程序就前揭被訴事實為
    有罪之陳述，經受命法官告知簡式審判程序之旨，並聽取其
    與公訴人之意見後，本院認無不得或不宜改依簡式審判程序
    進行之情形，爰依刑事訴訟法第273 條之1 第1 項規定，裁
    定本件由受命法官獨任進行簡式審判程序，合先敘明。
二、上揭事實，業據被告於警、偵訊及本院審理時坦承不諱，且
    被告於96年5 月6 日15時10分許經警採尿送驗，檢驗結果呈
    嗎啡、甲基安非他命陽性反應，有正修科技大學超微量研究
    科技中心檢驗報告、尿液採證編號姓名對照表各1 份在卷可
    憑，足認被告之自白與事實相符，本件事證明確，被告犯行
    洵堪認定。
三、按海洛因、甲基安非他命分別為毒品危害防制條例第2 條第
    2 項第1 款、第2 款所稱之第一、二級毒品，不得施用、持
    有。次按，犯毒品危害防制條例第10條施用第一級、第二級
    毒品之罪者，檢察官應聲請法院裁定，令被告入勒戒處所觀
    察、勒戒，經觀察、勒戒後，檢察官依據勒戒處所之陳報，
    認受觀察、勒戒人無繼續施用毒品傾向者，應即釋放，並為
    不起訴之處分；認受觀察、勒戒人有繼續施用毒品之傾向者
    ，檢察官應聲請法院裁定令入戒治處所強制戒治，其期間為
    6 個月以上，至無繼續強制戒治之必要為止，但最長不得逾
    1 年，強制戒治期滿，應即釋放，由檢察官為不起訴之處分
    。觀察、勒戒或強制戒治執行完畢釋放後，5 年內再犯第10
    條之罪者，應依一般刑事訴訟程序予以起訴論罪科刑，此觀
    諸毒品危害防制條例第20條第1 項、第2 項、第23條第1 項
    、第2 項規定自明。被告既有如犯罪事實欄所示觀察、勒戒
    之前科，有臺灣高等法院被告前案紀錄表1 份在卷可考，其
    於觀察、勒戒執行完畢釋放後5 年內，再犯本件施用毒品案
    件，依前述規定自應予以起訴論罪科刑。是核被告所為，係
    犯毒品危害防制條例第10條第1 項、第2 項之施用第一、二
    級毒品罪。其持有第一、二級毒品之低度行為，應分別為施
    用第一、二級毒品之高度行為所吸收，不另論罪。被告所犯
    上開2 罪間，犯意各別，罪名不同，應分論併罰。又被告曾
    有如犯罪事實欄所述之論罪科刑前科，有上開前案紀錄表在
    卷可參，其於有期徒刑執行完畢後5 年內，故意再犯本件施
    用第一、二級毒品等有期徒刑以上之罪，均為累犯，應各依
    刑法第47條第1 項規定加重其刑。被告於96年5 月6 日14時
    30分許，在有偵查犯罪職權之機關或公務員知悉其犯罪事實
    前，即自行向屏東縣警察局屏東分局偵查隊員警坦承施用甲
    基安非他命之犯行，有96年5 月6 日警詢筆錄、本院辦理刑
    事案件電話紀錄查詢表各1 份在卷可按，被告嗣並接受裁判
    ，其施用第二級毒品犯行部分合乎自首之要件，爰依刑法第
    62條前段規定減輕其刑，該部分並依同法第71條第1 項規定
    先加後減之。至施用第一級毒品海洛因犯行部分，被告並未
    自行向警方坦承，係因採尿送驗結果呈嗎啡陽性反應，警方
    始知悉被告另涉有施用第一級毒品犯行，此有上開警詢筆錄
    、電話紀錄查詢表在卷可稽，此部分自不符合自首之要件，
    併此敘明。爰審酌被告經觀察、勒戒及論罪科刑後，仍未能
    戒絕毒癮，顯見其戒絕毒癮之意念非堅，惟念其於犯罪後坦
    承犯行，態度良好，且施用毒品行為，乃屬對自身健康之戕
    害行為，及其犯罪動機、目的、手段等一切情狀，分別量處
    如主文所示之刑，並定應執行之刑，以資懲儆。
據上論斷，應依刑事訴訟法第273 條之1 第1 項、第284 條之1
、第299 條第1 項前段，毒品危害防制條例第10條第1 項、第2
項，刑法第11條前段、第47條第1 項、第62條前段、第51條第5
款，判決如主文。
本件經檢察官洪期榮到庭執行職務。
中　　華　　民　　國　　96　　年　　9 　　月　　28　　日
                鳳山刑事第二庭  法　官  楊筑婷
以上正本證明與原本無異。
如不服本判決應於收受本判決後10日內向本院提出上訴書狀，並
應敘述具體理由，如未敘述上訴理由者，應於上訴期間屆滿後20
日內補提理由書狀於本院（均須按他造當事人之人數附繕本）「
切勿逕送上級法院」。
中　　華　　民　　國　　96　　年　　9 　　月　　28　　日
　　　　　　　　　　　　　　　  書記官　林靜慧
附錄本判決之論罪法條：
毒品危害防制條例第10條
施用第一級毒品者，處6 月以上5 年以下有期徒刑。
施用第二級毒品者，處3 年以下有期徒刑。
